【裁判字號】    97,訴,499
【裁判日期】    970516
【裁判案由】    違反毒品危害防制條例
【裁判全文】
臺灣屏東地方法院刑事判決               97年度訴字第499號
公  訴  人  臺灣屏東地方法院檢察署檢察官
被      告  甲○○
                    （現於臺灣屏東監獄竹田分監執行中）
上列被告因違反毒品危害防制條例案件，經檢察官提起公訴（97
年度毒偵字第539 號），被告於準備程序中就被訴事實為有罪之
陳述，經本院合議庭裁定改以簡式審判程序審理，判決如下：
    主  文
甲○○施用第一級毒品，累犯，處有期徒刑壹年貳月；又施用第
二級毒品，累犯，處有期徒刑捌月。應執行有期徒刑壹年捌月。
    事  實
一、甲○○前於民國87年間因施用毒品案件，經本院以87年度毒
    聲字第1066號裁定送觀察、勒戒，因無繼續施用傾向，由臺
    灣屏東地方法院檢察署檢察官於87年12月21日以87年度偵字
    第8036號為不起訴處分確定，而於同年12月31日釋放出所。
    又因施用毒品案件，經本院89年度毒聲字第1131號裁定送觀
    察、勒戒，因有繼續施用傾向，由臺灣屏東地方法院檢察署
    檢察官以90年度毒偵緝字第162 號聲請強制戒治並提起公訴
    ，戒治部分因戒治期間經評定合格，嗣於91年1 月31日因本
    院裁定停止戒治而出所，於91年7 月29日停止戒治付保護管
    束期滿；起訴部分，由本院以90年度訴字第563 號判決判處
    應執行有期徒刑1 年6 月，經撤回上訴確定。再因施用毒品
    案件，由臺灣屏東地方法院檢察署檢察官聲請強制戒治並提
    起公訴，戒治部分，經本院以92年度毒聲字第470 號裁定令
    入戒治處所施以強制戒治，嗣經本院以92年度毒聲字第1264
    號裁定停止戒治，而於92年10月6 日出所，嗣於93年1 月9
    日因法律修正報結；起訴部分，經本院以92年度訴字第378
    號判決判處有期徒刑1 年4 月確定，上開二罪接續執行，嗣
    於94年8 月9 日縮刑期滿假釋出監，嗣於95年3 月9 日縮刑
    期滿假釋未經撤銷，以執行完畢論。又於95年因施用毒品案
    件，經本院以95年度訴字第1065號、96年度訴字第204 號判
    決後，再經96年度聲減字第1265號裁定減刑並定應執行有期
    徒刑1 年2 月確定（尚未執行）。
二、詎甲○○仍不知戒除毒癮，竟於觀察勒戒、強制戒治執行完
    畢釋放後5 年內，分別基於施用第一級毒品海洛因及第二級
    毒品甲基安非他命之犯意，於96年10月23日7 時許，在其位
    於屏東縣恆春鎮○○路112 巷11弄3 號4 樓之住處內，以甲
    基安非他命置入玻璃球內加熱吸食煙霧方式，施用甲基安非
    他命1 次；再於96年10月26日7 時許，在上開住處內，先將
    海洛因摻入香菸點燃吸食煙霧之方式，施用海洛因1 次。嗣
    為警於96年10月26日15時20分許，經得其同意帶回屏東縣警
    察局恆春分局採尿送驗，檢驗結果呈嗎啡及甲基安非他命陽
    性反應始查悉上情。
三、案經屏東縣警察局恆春分局報告臺灣屏東地方法院檢察署檢
    察官偵查起訴。
    理  由
一、本案被告甲○○所犯為死刑、無刑徒刑或最輕本刑為3 年以
    上有期徒刑以外之罪，其於準備程序中就被訴事實為有罪之
    陳述，經法官告知簡式審判程序之旨，並聽取公訴人之意見
    後，依刑事訴訟法第273 條之1 第1 項規定，裁定由受命法
    官獨任進行簡式審判程序，合先敘明。
二、上開事實，業據被告甲○○於本院審理時坦承不諱，且被告
    為警查獲時採尿送驗結果，呈嗎啡（即海洛因水解後之反應
    ）、甲基安非他命之陽性反應，有正修科技大學超微量研究
    科技中心96年11月15日R00-0000-000號檢驗報告1 紙在卷可
    證。上述鑑驗結果，係檢驗機關本於專業知識及以精密儀器
    或科學檢驗方法所得之結論，自可憑信，足見被告自白與事
    實相符，堪以採信。
三、按毒品危害防制條例於92年7 月9 日修正公布，其中第20條
    、第23條將施用毒品之刑事處遇程序，區分為「初犯」、「
    5 年內再犯」、「5 年後再犯」，而依立法理由觀之，僅限
    於「初犯」、「5 年後再犯」，始應先經觀察、勒戒或強制
    戒治程序，倘被告於5 年內已再犯，經依法追訴處罰，縱其
    第三次（或第三次以上）再度施用毒品之時間，在初犯經觀
    察、勒戒或強制戒治執行完畢釋放5 年以後，已不合於「5
    年後再犯」之規定，且因已於「5 年內再犯」，顯見其再犯
    率甚高，原實施觀察、勒戒或強制戒治，已無法收其實效，
    即應依該條例第10條規定處罰，最高法院95年5 月9 日95年
    度第7 次刑事庭會議決議可資參照。查被告前於(1)87年間因
    施用毒品案件，經本院以87年度毒聲字第1066號裁定送觀察
    、勒戒，因無繼續施用傾向，由臺灣屏東地方法院檢察署檢
    察官於87年12月21日以87年度偵字第8036號為不起訴處分確
    定，而於同年12月31日釋放出所；(2)又因施用毒品案件，經
    本院89年度毒聲字第1131號裁定送觀察、勒戒，因有繼續施
    用傾向，由臺灣屏東地方法院檢察署檢察官以90年度毒偵緝
    字第162 號聲請強制戒治並提起公訴，戒治部分因戒治期間
    經評定合格，嗣於91年1 月31日因本院裁定停止戒治而出所
    ，於91年7 月29日停止戒治付保護管束期滿；起訴部分，由
    本院以90年度訴字第563 號判決判處應執行有期徒刑1 年6
    月，經撤回上訴確定；(3)再因施用毒品案件，由臺灣屏東地
    方法院檢察署檢察官聲請強制戒治並提起公訴，戒治部分，
    經本院以92年度毒聲字第470 號裁定令入戒治處所施以強制
    戒治，嗣經本院以92年度毒聲字第1264號裁定停止戒治，而
    於92年10月6 日出所，嗣於93年1 月9 日因法律修正報結；
    起訴部分，經本院以92年度訴字第378 號判決判處有期徒刑
    1 年4 月確定，上開(2)(3)罪接續執行，嗣於94年8 月9 日縮
    刑期滿假釋出監，嗣於95年3 月9 日縮刑期滿假釋未經撤銷
    ，以執行完畢論。(4)又於95年因施用毒品案件，經本院以95
    年度訴字第1065號、96年度訴字第204 號判決後，再經96年
    度聲減字第1265號裁定減刑並定應執行有期徒刑1 年2 月確
    定（尚未執行）等節，此有臺灣屏東地方法院檢察署刑案資
    料查註紀錄表、全國施用毒品案件紀錄表及臺灣高等法院被
    告前案紀錄表各1 份在卷可參。是被告於觀察、勒戒及強制
    戒治執行完畢釋放後，5 年內已再犯施用毒品案件，經本院
    判處罪刑確定，則其再犯本件施用毒品案件，即非屬該條例
    第20條第3 項所稱「5 年後再犯」之情形，檢察官自應依法
    追訴。從而，本件事證明確，被告犯行應堪認定。
四、查海洛因及甲基安非他命分屬毒品危害防制條例第2 條第2
    項第1 款、第2 款所稱之第一級、第二級毒品，均不得持有
    、施用，被告竟持以施用，核其所為，係犯同條例第10條第
    1 項之施用第一級毒品罪及同條例第2 項之施用第二級毒品
    罪。其施用前持有海洛因及甲基安非他命之低度行為，應為
    施用之高度行為所吸收，均不另論罪。查被告前因施用毒品
    案件，經本院以90年度訴字第563 號判決判處應執行有期徒
    刑1 年6 月，經撤回上訴確定；再因施用毒品案件，經本院
    以92年度訴字第378 號判決判處有期徒刑1 年4 月確定，上
    開二罪接續執行，嗣於94年8 月9 日縮刑期滿假釋出監，嗣
    於95年3 月9 日縮刑期滿假釋未經撤銷，以執行完畢論，有
    臺灣屏東地方法院檢察署刑案資料查註紀錄表及臺灣高等法
    院被告前案紀錄表各1 份在卷可按，其受有期徒刑之執行完
    畢後，5 年之內故意再犯有期徒刑以上之上述二罪，皆為累
    犯，均應依刑法第47條第1 項加重其刑。其所犯上述二罪，
    犯意各別，行為互異，應予分別論罪，合併處罰。爰審酌被
    告素行非佳，此有卷附之臺灣高等法院被告前案紀錄表1 份
    可參，且被告經觀察勒戒後，仍未能戒除毒癮，顯見其無戒
    毒悔改之意，惟念其施用第一級、第二級毒品之次數各僅1
    次、犯罪後坦認犯行，態度尚稱良好等一切情狀，分別量處
    如主文所示之刑，並定其應執行之刑。
據上論斷，應依刑事訴訟法第273 條之1 第1 項、第299 條第1
項前段，毒品危害防制條例第10條第1 項、第2 項，刑法第11條
前段、第47條第1 項、第51條第5 款，判決如主文。
本案經檢察官顏珮珊到庭執行職務
中    華    民    國    97    年    5     月    16    日
                  刑事第二庭    法  官  陳海寧
以上正本證明與原本無異。
如不服本判決應於收受本判決送達後10日內向本院提出上訴書狀
，其未敘述上訴理由者，並得於提起上訴後10日內向本院補提理
由書狀（均須按他造當事人之人數附繕本）「切勿逕送上級法院
」
中    華    民    國    97    年    5     月    16    日
                                書記官  馮得弟
附錄本案論罪科刑法條
毒品危害防制條例第10條
施用第一級毒品者，處 6 月以上 5 年以下有期徒刑。
施用第二級毒品者，處 3 年以下有期徒刑。


司法院資訊處製作；財團法人民間司法改革基金會備份。
